【裁判字號】    95,親,15
【裁判日期】    950627
【裁判案由】    否認子女
【裁判全文】
臺灣臺中地方法院民事判決                95年度親字第15號
原      告  乙○○
被      告  甲○○
兼法定代理  丙○○
人
上列當事人間否認子女事件，本院於民國九十五年六月十三日言
詞辯論終結，判決如下：
    主      文
確認被告甲○○非被告丙○○自原告受胎之婚生女。
訴訟費用由被告負擔。
    事實及理由
一、按關於認諾及訴訟上自認或不爭執事實之效力之規定，於第
    五百八十九條之訴，不適用之，民事訴訟法第五百九十四條
    定有明文。本件被告雖同意原告之請求，揆諸上開說明，不
    生認諾、不爭執之效力，不得本於其認諾不爭執事實為被告
    敗訴之判決，合先敘明。
二、原告主張：原告與被告丙○○於民國九十年一月二十一日結
    婚，嗣於九十四年四月二十八日離婚，詎原告於九十五年二
    月二十四日聲請戶籍謄本時，始得知被告丙○○於九十五年
    一月十日產下一女即被告甲○○，惟被告甲○○實非被告丙○○自原告受胎所生，僅因被告丙○○之受胎期間，係在與
    原告之婚姻關係存續中，故被告甲○○依法被推定為原告與
    被告丙○○所生之婚生女，然如前所述，實際上被告甲○○
    並非被告丙○○自原告所受胎，爰依民法第一千零六十三條
    之規定提起本訴等語。並聲明：如主文所示。
三、被告丙○○則以：同意原告之請求等語置辯。
四、本件原告主張之事實，業據原告提出戶籍謄本正本乙份及Ｄ
    ＮＡ基因圖譜型別分析報告正本乙份為證，徵諸卷附之博微
    生物科技股份有限公司分子生物實驗室ＤＮＡ基因圖譜型別
    分析報告，其鑑定結果認：綜合研判：送檢註明為乙○○與
    甲○○之檢體，其ＤＮＡ  ＳＴＲ系統存有七個基因座型別
    矛盾，即乙○○與甲○○間應不存在血緣關係等情。並參酌
    現代生物科學發達，醫學技術進步，以ＤＮＡ檢驗方法鑑定
    子女之血統來源之精確度已達百分之九十九點八以上；更何
    況被告丙○○對於被告甲○○確非被告丙○○自原告受胎所
    生乙節表示同意，是衡之以上事證，原告主張被告甲○○非
    被告丙○○自其受胎所生，應堪採信。
五、按從子女出生日回溯第一百八十一日起至第三百零二日止，
    為受胎期間；妻之受胎，係在婚姻關係存續中者，推定其所
    生子女為婚生子女。前項推定，如夫妻之一方能證明妻非自
    夫受胎者，得提起否認之訴。但應於知悉子女出生之日起，
    一年內為之，民法第一千零六十二條第一項、第一千零六十
    三條定有明文。上開民法之規定，即屬婚生推定之規定，欲
    否認婚生推定者，僅得由夫妻之一方依民法第一千零六十三
    條第二項之規定提起否認子女之訴，在夫妻之一方提起否認
    子女之訴得有勝訴之確定判決前，無論何人皆不得為反於婚
    生推定之主張，最高法院七十五年度臺上字第二０七一號著
    有判例。經查，被告甲○○之受胎期間，既在原告與被告丙○○婚姻關係存續中，則依法自應推定甲○○為原告與被告
    丙○○之婚生子女，然被告甲○○確非被告丙○○自原告受
    胎所生等情，已如前述，則原告於九十五年二月二十四日知
    悉，並於知悉該子女出生之日起一年內即九十五年二月二十
    四日，提起本訴，有起訴狀在卷可憑，核未逾一年之法定期
    間，職是，原告提起本件否認子女之訴，依前揭法律規定，
    為有理由，應予准許。
六、訴訟費用負擔之依據：民事訴訟法第七十八條、第八十五條
    第一項前段。
中    華    民    國    95    年    6     月    27    日
                  家事法庭    法  官  林洲富
正本係照原本作成。
如對本判決上訴，須於判決送達後二十日之不變期間內，向本院
提出上訴狀。
中    華    民    國    95    年    6     月    27    日
                              書記官


司法院資訊處製作；財團法人民間司法改革基金會備份。
